臺灣板橋地方法院交通事件裁定       100年度交聲字第1788號
                                                第1789號
                                                第1790號
                                                第1791號
                                                第1792號
                                                第1793號
                                                第1794號
原處分機關  交通部公路總局臺北區監理所板橋監理站
異  議  人
即受處分人  廖祥斌
上列異議人即受處分人因違反道路交通管理處罰條例案件，不服
原處分機關於中華民國97年9 月10日、97年11月27日、98年1 月
21日、98年4 月10日、98年4 月14日所為之裁決處分（裁決書案
號：板監裁字第裁41-AY0000000號、CG0000000 號、CZ0000000
號、A00000000 號、41-A00000000號、41-1AD220961號、41-CG0
000000號），聲明異議，本院裁定如下：
    主  文
異議均駁回。
    理  由
一、按受處分人不服道路交通管理處罰條例第8 條主管機關所為
    之處罰者，得於接到裁決書之翌日起20日內，向管轄地方法
    院聲明異議，道路交通管理處罰條例第87條第1 項定有明文
    ；又法院認聲明異議不合法律上之程式或其異議權已經喪失
    者，應以裁定駁回之，道路交通事件處理辦法第17條前段亦
    定有明文。
二、經查，異議人即受處分人廖祥斌之戶籍地址，於民國99年6
    月18日前，均係設於「臺北縣永和市（已改制為新北市永和
    區；以下仍沿用改制前之地名）秀朗路1 段96巷1 號」，嗣
    於99年6 月18日始遷至臺北縣中和市○○路112 號，此有法
    務部戶役政連結作業系統個人基本資料查詢結果、遷徒紀錄
    資料查詢結果各1 紙在卷可憑，是前述99年6 月18日前之期
    間內，上開「臺北縣永和市○○路○ 段96巷1 號」地址，自
    屬異議人應受送達之處所。又本件原處分機關即交通部公路
    總局臺北區監理所板橋監理站於97年9 月10日、97年11月27
    日、98年1 月21日、98年4 月10日、98年4 月14日所為之裁
    決處分（裁決書案號：板監裁字第裁41-AY0000000號、CG00
    00000 號、CZ0000000 號、A00000000 號、41-A00000000號
    、41-1AD220961號、41-CG0000000號），其裁決書係分別於
    97年9 月16日（板監裁字第裁41-AY0000000號）、97年12月
    4 日（板監裁字第裁CG0000000 號、CZ0000000 號、A00000
    000 號等3 件）、98年2 月3 日（板監裁字第裁41-A000000
    00號）、98年4 月17日（板監裁字第裁41-1AD220961號）、
    98年4 月20日（板監裁字第裁41-CG0000000號）寄存送達於
    異議人即受處分人廖祥斌上址「臺北縣永和市○○路○ 段96
    巷1 號」住處，此有原處分機關送達證書7 紙在卷可稽（按
    99年5 月1 日起修正施行之行政訴訟法第73條第3 項規定，
    不影響本件裁決書於該條文修正施行前已合法發生送達效力
    之認定）；是異議人聲明異議之法定期間，應分別自97年9
    月17日、97年12月5 日、98年2 月4 日、98年4 月18日、98
    年4 月21日起算，扣除因異議人當時居住於臺北縣永和市之
    在途期間2 日後，各應於97年10月8 日、97年12月26日、98
    年2 月25日、98年5 月11日（末日原為5 月9 日，因係例假
    日，故延至5 月11日）、98年5 月12日屆滿；惟異議人竟遲
    至100 年5 月25日，始向原處分機關提出聲明異議狀，此有
    上開聲明異議狀首頁所蓋之原處分機關收文章戳1 枚附卷可
    按，顯見本件異議人聲明異議，已逾法定之異議期間。至異
    議人辯稱其並未居住於戶籍地址，故未收到違規通知單及裁
    決書云云，惟異議人於上開期間，既未辦理戶籍地址之變更
    ，復未依道路交通安全規則第23條第1 項之規定向公路監理
    機關辦理變更車籍資料登記，縱使其確有未居住於戶籍地址
    之情形，亦不影響於該戶籍登記地址為其應受送達處所之認
    定，併予敘明。綜上所述，本件異議人聲明異議，已逾法定
    期間，顯非適法，揆諸首揭條文規定，自應將其異議均予駁
    回。
據上論斷，應依道路交通事件處理辦法第17條，裁定如主文。
中    華    民    國  100     年    10    月    31    日
                刑事第十九庭  法  官  劉景宜
以上正本證明與原本無異。
如不服本裁定，得自收受送達之日起5 日內向本院提出抗告狀。
                              書記官  謝秀青
中    華    民    國   100    年    11    月    11    日